【裁判字號】    95,易緝,168
【裁判日期】    950926
【裁判案由】    竊盜
【裁判全文】
臺灣臺北地方法院刑事判決             95年度易緝字第168號
公  訴  人  臺灣臺北地方法院檢察署檢察官
被      告  乙○○
上列被告因竊盜案件，經檢察官提起公訴（臺灣臺北地方法院檢
察署九十四年度偵字第一二七一四號）及移送併案審理（臺灣宜
蘭地方法院檢察署九十四年度偵字第三二九八號、臺灣士林地方
法院檢察署九十五年度偵字第二二五四號），被告於準備程序中
就被訴事實為有罪之陳述，經本院合議庭裁定改用簡式審判程序
，判決如下：
    主  文
乙○○連續攜帶兇器竊盜未遂，累犯，處有期徒刑捌月，如附表
二編號一所示物品均沒收之。
    事  實
一、乙○○前於民國九十年間因違反毒品危害防制條例案件，經
    臺灣板橋地方法院以九十年度板簡字第六七八號判處有期徒
    刑五月確定，於九十一年九月二十四日易科罰金執行完畢，
    猶不知悔改，竟基於意圖為自己不法所有之概括犯意，連續
    於如附表一編號一至三所示時間、地點，持客觀上足供兇器
    使用之榔頭一支、斜口鉗一支、鐵鑽子一支、雕刻刀一把、
    多功能瑞士刀一把、鐵片鋸二支等兇器或徒手，竊取如附表
    一編號一至三所示財物（詳細時間、地點、行為方式、查獲
    經過及既、未遂均如附表一編號一至三所示），嗣於如附表
    一編號一至三所示時間為警查獲，並扣得如附表一編號一至
    三所示物品。
二、案經臺北市政府警察局文山第一分局報請臺灣臺北地方法院
    檢察署檢察官偵查起訴，及宜蘭縣警察局礁溪分局、臺北市
    政府警察局士林分局報請臺灣宜蘭地方法院檢察署檢察官、
    臺灣士林地方法院檢察署檢察官移送併案審理。
    理  由
一、上揭事實業據被告於警詢（見偵一卷第十三至十八頁、偵五
    卷第一至四頁、偵三卷第十至十二頁）、偵查（見偵三卷第
    二八、二九頁）及本院準備程序（見本院卷第十二、十三頁
    ）、審理程序（見本院卷第十五、十六頁）中坦承不諱，經
    核與證人即故宮博物院駐衛警人員郭建富於警詢（見偵三卷
    第八、九頁）、證人即指南宮工作人員黃國雄（見偵一卷第
    五一、五二頁）、證人即臺北市政府警察局文山第一分局警
    備隊警員張易騰、林德勝（見偵一卷第五一、五二頁）、證
    人即土地公廟工作人員黃春波（見偵四卷第十一、十二頁）
    於偵查中指證失竊情節相符，並有臺北市政府警察局文山第
    一分局九十四年三月十六日搜索扣押筆錄暨扣押物品目錄表
    （見偵一卷第二六至三十頁）、行竊工具照片（見偵一卷第
    三四、三五頁）、宜蘭縣警察局礁溪分局九十四年九月六日
    搜索扣押筆錄暨扣押物品目錄表（見偵五卷第八至十一頁）
    、贓物暨行竊工具照片（見偵三卷第十八、十九頁）、贓物
    認領保管收據（見偵三卷第二四頁）及扣押物品清單（見偵
    三卷第四六頁）附卷足憑，復有如附表二所示物品扣案足憑
    ，足徵被告之自白，與事實相符，足堪採信。綜上，本件事
    證明確，被告犯行，堪以認定，應依法論科。
二、經查：
  (一)被告行為後，刑法業於九十四年一月七日修正，九十四年二
    月二日公布，於九十五年七月一日施行，其中刪除刑法第五
    十六條，修正第二條、第二十五條、第二十六條、第二十八
    條、第三十三條、第五十五條規定。按「行為後法律有變更
    者，適用行為時之法律，但行為後之法律有利於行為人者，
    適用最有利於行為人之法律」，現行刑法第二條第一項定有
    明文。此條規定乃與刑法第一條罪刑法定主義契合，而貫徹
    法律禁止溯及既往原則，係規範行為後法律變更所生新舊法
    律比較適用之準據法，是刑法第二條本身雖經修正，但其既
    屬適用法律之準據法，本身尚無比較新舊法之問題，應一律
    適用裁判時之現行刑法第二條規定以決定適用之刑罰法律，
    先予說明。又以本次刑法修正之比較新舊法，應就罪刑有關
    之共犯、未遂犯、想像競合犯、牽連犯、連續犯、結合犯，
    以及累犯加重、自首減輕暨其他法定加減原因（如身分加減
    ）與加減例等一切情形，綜其全部罪刑之結果而為比較，有
    最高法院九十五年五月二十三日九十五年度第八次刑庭會議
    決議意旨可資參照。
  (二)按「攜帶兇器竊盜，祇須行竊時攜帶具有危險性之兇器為已
    足，並不以攜帶之初有行兇之意圖為必要；又無論上訴人等
    主觀上是否旨在行兇抑僅便利行竊，然在客觀上顯具有行兇
    之危險性，自屬兇器之一種，其攜帶而犯竊盜罪，應成立刑
    法第三百二十一條第一項第三款之罪」，有最高法院六十二
    年度台上字第二四八九號、七十年度台上字第一六一三號判
    例可資參照；關於刑法第三百二十條之規定，經參酌被告行
    為後增訂、修正之刑法施行法第一條之一、刑法第三十三條
    等規定，新舊法比較結果，以舊法有利於行為人，依修正後
    刑法第二條第一項前段之規定，應適用行為時之法律；扣案
    之榔頭一支、斜口鉗一支、鐵鑽子一支、雕刻刀一把、多功
    能瑞士刀一把、鐵片鋸二支均為金屬材質製品，鋒口銳利，
    ，客觀上足對人之身體、生命、安全構成威脅，具有殺傷力
    ，顯係具有危險性之兇器，又如附表一編號一、二所示部分
    ，被告雖已著手竊盜行為之實施，惟未發生取得財物之結果
    ，其犯罪尚屬未遂，核被告所為，如附表一編號一所示部分
    ，係犯刑法第三百二十一條第二項、第一項第三款之攜帶兇
    器竊盜未遂罪，如附表一編號二所示部分，係犯修正前刑法
    第三百二十條第三項、第一項之竊盜未遂罪，至如附表一編
    號三所示部分，則係犯修正前刑法第三百二十條第一項之竊
    盜罪。
  (三)被告行為後，刑法第五十六條關於連續犯之規定業於九十五
    年七月一日修正刪除生效，該連續犯規定刪除後，除法理上
    合於接續犯、包括一罪之情形仍可認為構成單一之犯罪外，
    其於數犯罪行為之情形，即應依刑法第五十一條之規定予以
    分論併罰。經依刑法第二條第一項比較新、舊法之結果，認
    本件被告前後多次竊盜行為，並無適用行為後之新法較有利
    於被告之情形，自應適用行為時即修正前刑法第五十六條關
    於連續犯之規定。是被告先後如附表一編號一至三所示三次
    犯行，時間緊接，觸犯構成要件相同之罪，顯係基於概括犯
    意為之，為連續犯，應依修正前刑法第五十六條連續犯之規
    定，論以情節較重之刑法第三百二十一條第二項、第一項第
    三款之攜帶兇器竊盜未遂罪，並加重其刑。又公訴人起訴事
    實雖未敘及被告所為如附表一編號二、三部分犯行，然該部
    分事實與公訴人起訴之犯罪事實既具有連續犯之裁判上一罪
    關係，應為起訴效力所及，本院自應併予審理。
  (四)被告前於九十年間因違反毒品危害防制條例案件，經臺灣板
    橋地方法院以九十年度板簡字第六七八號判處有期徒刑五月
    確定，於九十一年九月二十四日易科罰金執行完畢，有臺灣
    高等法院被告前案紀錄表在卷可查（見本院卷第二至七頁）
    ，其受前開徒刑之執行完畢後，五年以內因故意再犯本件有
    期徒刑以上之罪，不論依修正前之刑法第四十七條，或修正
    後之刑法第四十七條第一項之規定，均構成累犯，並無適用
    修正後刑法第四十七條有利於被告之情形，應逕依修正前刑
    法第四十七條規定，論以累犯，並加重其刑，及依法遞加之
    。又被告雖已著手攜帶兇器竊盜行為之實施，惟未發生取得
    財物之結果，其犯罪尚屬未遂，爰依修正前刑法第二十六條
    前段之規定，按既遂犯之刑度減輕其刑，並依法先加後減之
    。
  (五)爰審酌被告素行不佳、身強體健，未思依憑己力謀生，竟欲
    不勞而獲、攜帶兇器進入寺廟竊盜，對民眾生命、財產安全
    及社會風俗所生之危害甚鉅、各次犯罪之動機、目的、手段
    、竊得財物價值、犯後終知坦承犯行等一切情狀，量處如主
    文所示之刑。至如附表二編號一所示物品，均係被告所有供
    其行竊所用之物，業據被告供承在卷（見本院卷第十五至十
    七頁），雖刑法第三十八條已於被告行為後修正，依據修正
    後刑法第三十八條第一項規定，供被告犯罪所用之後仍應予
    沒收，然前已敘及本件應適用修正前刑法第五十六條連續犯
    之規定，對被告最為有利，為避免同一犯行割裂適用修正前
    及修正後刑法，故本件就被告所有供犯罪所用之物，仍應適
    用修正前刑法第三十八條第一項第二款規定沒收之。至如附
    表二編號二所示物品，雖係被告所有之物品，然與被告所為
    竊盜犯行並無直接關係，復非義務沒收之物，爰不另為沒收
    之諭知，附此敘明。
據上論斷，應依刑事訴訟法第二百七十三條之一第一項、第二百
九十九條第一項前段，刑法第二條第一項前段、第三百二十一條
第二項、第一項第三款，修正前刑法第五十六條、第四十七條、
第二十六條前段、第三十八條第一項第二款，判決如主文。
本案經檢察官甲○○到庭執行職務
中    華    民    國    95    年    9     月    26    日
                  刑事第十四庭  法  官  李家慧
以上正本證明與原本無異。
如不服本判決，應於判決送達後10日內，向本院提出上訴狀。
                                書記官  楊文祥
中    華    民    國    95    年    9     月    26    日
附錄本件論罪科刑法條：刑法第三百二十一條第二項、第一項第
三款。
中華民國刑法第321條
（加重竊盜罪）
犯竊盜罪而有左列情形之一者，處 6 月以上、 5 年以下有期徒
刑：
一  於夜間侵入住宅或有人居住之建築物、船艦或隱匿其內而犯
    之者。
二  毀越門扇、牆垣或其他安全設備而犯之者。
三  攜帶兇器而犯之者。
四  結夥三人以上而犯之者。
五  乘火災、水災或其他災害之際而犯之者。
六  在車站或埠頭而犯之者。
前項之未遂犯罰之。


司法院資訊處製作；財團法人民間司法改革基金會備份。
